【裁判字號】    99,抗,340
【裁判日期】    991210
【裁判案由】    確認招標之法律關係不存在
【裁判全文】
臺灣高等法院高雄分院民事裁定           99年度抗字第340號
抗  告  人  達立國際有限公司
法定代理人  謝光明
相  對  人  唐榮鐵工廠股份有限公司
法定代理人  吳豐盛
上列抗告人與相對人間確認招標之法律關係不存在事件，抗告人
對於民國99年7 月28日台灣高雄地方法院所為裁定提起抗告，本
院裁定如下：
    主  文
抗告駁回。
抗告費用由抗告人負擔。
    理  由
一、按提起民事訴訟，應依民事訴訟法第3 章第2 節之相關規定
    繳納裁判費，此為必須具備之程式。次按起訴不合程式者，
    法院應以裁定駁回之，民事訴訟法第249 條第1 項第6 款定
    有明文。
二、抗告意旨略以：抗告人於原審聲明：「請求確認案號00-000
    -000(1)招標及決標之法律關係不成立」等語，係請求確認「
    招標」及「決標」二個複數訴訟標的，本應徵收二個裁判費
    用，詎原審卻僅核定及徵收單一訴訟標的之價額，並以抗告
    人之訴屬於財產權訴訟，且訴訟標的價額不能核定，應以新
    台幣（下同）1,650,000 元徵收單一裁判費用17,335元，因
    而裁定命抗告人限期補繳16,335元之裁判費。嗣以抗告人未
    補繳裁判費為由，於民國99年7 月28日裁定駁回抗告人之訴
    （下稱原裁定），顯有違誤。此外，抗告人於99年8 月4 日
    即針對原裁定提起抗告，嗣已補繳抗告費用，故本件抗告並
    未逾期等情。爰聲明：原裁定廢棄。
三、經查，原裁定於99年8 月3 日送達於抗告人乙節，有原審卷
    附送達證書可稽（見原審卷第19頁）。嗣抗告人於同年月4
    日以書狀表示不服原裁定之意旨，向原審提出乙節，亦有抗
    告人聲請及聲明狀附於原審卷可憑（見原審卷第22頁）。而
    按抗告人雖遲至99年11月11日始補正抗告費用，然原審既未
    於抗告人補正前，裁定駁回抗告人之抗告，則抗告人補正抗
    告費用，尚合法律規定。綜上，本件並無抗告逾期問題，先
    此敘明。
四、次查，原審認本件係屬履約爭議，抗告人主張採購招標及決
    標僅屬預約或先契約行為，故本件屬於財產權涉訟之案件；
    又抗告人因本件訴訟標的所獲得之利益，乃係得不依決標結
    果與相對人締約，此與其參與招標及決標所需費用無涉，本
    件應屬訴訟標的價額不能核定之情形，依民事訴訟法第77條
    之12規定，訴訟標的價額應核定為1,650,000 元，應徵第一
    審裁判費17,335元，扣除其已繳納之1,000 元，於99年6 月
    30日裁定，命抗告人應補繳16,335元（見原審卷第5 頁，下
    稱系爭補費裁定），嗣抗告人對於系爭補費裁定，表示不抗
    告乙節，亦有抗告人陳報狀附於原審可稽（見原審卷第12頁
    ），足見抗告人對於系爭補費裁定所核定之訴訟標的價額，
    並不爭執。又查，原審以抗告人前於99年3 月8 日起訴，請
    求確認與相對人間就台中市陸光七村新建工程土方及擋土支
    撐變更設計案號00-000-000(1)招標及決標之法律關係不存在
    （本院99年度雄簡字第962 號），現仍於訴訟繫屬中，復就
    同一事件提起本件訴訟乙節，已據調卷查明，因認抗告人於
    前案訴訟繫屬中，更行提起本件訴訟，並非合法。暨抗告人
    起訴，經原審於99年6 月30日裁定，命抗告人於收受裁定後
    5 日內補繳裁判費用16,335元，嗣抗告人於99年7 月14日收
    受系爭補費裁定後，迄未補正，因而以原裁定駁回等情，有
    原裁定及送達證書附於原審卷（見原審卷第11頁及第15頁）
    可稽，堪予認定。揆諸原裁定意旨，堪認原審裁定駁回抗告
    人之訴，係以抗告人起訴，有違一事不再理原則；暨未依裁
    定補繳裁判費。而按抗告人提起本件抗告，依其抗告意旨所
    示，係認原審誤將其請求確認「招標」及「決標」二個複數
    訴訟標的，核定及徵收單一訴訟標的之價額等語，顯係針對
    原審核定裁判費用之爭執，揆諸前揭說明，其抗告並無理由
    。是原審以上開理由，裁定駁回抗告人之訴，洵無違誤。抗
    告意旨仍執前詞，指摘原裁定不當，求予廢棄，為無理由，
    應予駁回。
五、據上論結，本件抗告為無理由，依民事訴訟法第495 條之1
    第1 項、第449 條第1 項、第95條、第78條，裁定如主文。
中    華    民    國    99    年    12    月    10    日
                            民事第一庭
                                審判長法官  蔡明宛
                                法      官  魏式璧
                                法      官  李昭彥
以上正本證明與原本無異。
如不服本裁定應於送達後10日內向本院提出再抗告狀（並按他造
當事人之人數附繕本），並繳納再抗告費新臺幣1,000 元。
再為抗告僅得以適用法規顯有錯誤為理由，並應委任律師為代理
人。如委任律師提起抗告者，應一併繳納抗告費。
中    華    民    國    99    年    12    月    13    日
                                書  記  官  涂榮廷
附註：
抗告人之配偶、三親等內之血親、二親等內之姻親，或抗告人為
法人、中央或地方機關時，其所屬專任人員具有律師資格並經法
院認適當者，亦得為第三審代理人。
抗告人或其法定代理人具有律師資格者及前項情形，應於提起抗
告或委任時釋明之。

司法院資訊處製作；財團法人民間司法改革基金會備份。
